# 请教陈老师非套期期货相关处理

提问人：xingyun125abc 时间：2014-12-05 17:28:49
看了您很多关于期货的回答贴。您在其中一个贴子中说“ 1、开仓时，只是保证金被冻结，买入期货的公允价值为零，所以只需作保证金冻结的相关会计处理，在开仓日，交易性金融工具的公允价值为零。 2 、期货一般采用逐日结算的方式，这样每天交易结束后事实上不存在尚未结算的交易性金融资产，其公允价值变动也应转入当日的投资收益中。 如果我购买的期货合约，公允价值是 100 元，保证金是 10 元，保证金冻结的会计处理是：（ 1 ）借：衍生工具 10 贷：其他货币资金-期货保证金 10 （ 2 ）借：其他应收款--存出保证金 10 贷：其他货币资金--期货保证金 100 这两种会计分录的处理那种正确？同时，我的金额是 10 元还是 100 元？
如果我不是每天确认收益，而是在资产负债表日确认收益。 （ 1 ）借：衍生工具——公允价值变动 贷：公允价值变动损益 （ 2 ）
借：交易性金融资产--公允价值变动损益 贷： 公允价值变动损益（浮动盈亏） 这两个那个正确？

回答人：chenyiwei
1 、保证金冻结时：借：其他应收款--存出保证金 10 贷：其他货币资金--期货保证金 10 另外，衍生工具的公允价值不可能大于所冻结的保证金。衍生工具的公允价值不是期货合同中约定的期货到期实物交割的价格，而是其约定交易价格和当前交易价格之间的差额。 2 、会计核算科目可以使用“衍生工具”，期末编制资产负债表时，根据余额方向将其放入“交易性金融资产”或“交易性金融负债”项目中。